# 求教陈版：关于减资

提问人：seanfan1989 时间：2015-11-13 19:19:28
公司资本过剩，计划减少注册资本 500 万，截至资产负债表日，已支付 300 万，但仍处于 45 天公示期，那么该 300 万的应该做何账务处理？现流如何列示？支付其他筹资活动？

回答人：chenyiwei
1 、已支付的减资款 300 万元应确认为一项对该股东的其他应收款，到 45 天期满未收到异议，满足减资条件后冲减权益。 2 、现金流量表上列支付的其他与筹资活动有关的现金。

提问人：seanfan1989 时间：2015-11-14 17:57:07
那如果是预付的收购少数股东股份的款项呢？我觉得放其他非流动资产是不是更合适？因为转为长投的话，这笔款项不符合流动资产的定义

回答人：chenyiwei
主要因为这笔预付的减资款在 45 天期满后就将冲减权益，所以是流动资产。预付的收购少数股东款项在个别报表层面是非流动资产，但合并报表层面，如果收购将在 1 年内完成的，也是流动资产。